臺灣彰化地方法院刑事判決　　　　　　　　　　　　九十一年度訴字第一二二八號
　　公　訴　人　臺灣彰化地方法院檢察署檢察官
　　被　　　告　甲○○
右列被告因違反毒品危害防制條例案件，經檢察官提起公訴（九十一年度毒偵緝字第
二二０號、九十一年度毒偵字第二０八四號），本院判決如左：
    主      文
甲○○施用第一級毒品，累犯，處有期徒刑捌月；又施用第二級毒品，累犯，處有期
徒刑肆月。應執行有期徒刑拾壹月。
    事      實
一、甲○○前於民國八十九年十二月七日，因恐嚇案件，經臺灣南投地方法院判處有
    期徒刑五月，同年月二十六日確定，入監執行後業於九十年四月三日執行完畢；
    另因施用毒品案件，經觀察、勒戒後，認無繼續施用毒品之傾向，經臺灣南投地
    方法院檢察署檢察官於九十年一月十八日以八十九年度偵字第三九五七號不起訴
    處分確定。詎甲○○猶不思悔改，復於前開不起訴處分後五年以內，基於施用第
    一級毒品海洛因之犯意，於九十年十一月十七日晚間六時許，在彰化縣大村鄉○
    ○村○○路六十四號，以將第一級毒品海洛因摻入香煙內點燃產生煙霧再予吸用
    之方式，施用海洛因一次；又另起施用第二級毒品安非他命之犯意，於九十一年
    七月十五日，在彰化縣大村鄉○○村○○路六十四號，以將第二級毒品安非他命
    放置於玻璃球管內點燃產生煙霧再予吸用之方式，施用安非他命一次。嗣先於九
    十年十一月十七日二十一時四十分許，在彰化縣大村鄉○○村○○路六十四號前
    為警查獲。後於九十一年七月十六日，解送臺灣彰化看守所附設勒戒處所執行觀
    察、勒戒後，經採驗其尿液結果另呈安非他命類陽性反應始查悉上情。經依本院
    九十年度毒聲字第四四八一號裁定送觀察、勒戒後，認有繼續施用毒品之傾向。
二、案經彰化縣警察局員林局報請（就第一級毒品海洛因部分）及臺灣彰化地方法院
    檢察署檢察官自動檢舉（就第二級毒品安非他命部分）偵查起訴。
    理      由
一、右揭事實業據被告甲○○坦白承認，又其為警查獲及解送臺灣彰化看守所附設勒
    戒處所執行觀察、勒戒時所採取之尿液，分別呈嗎啡（海洛因施用入人體後，水
    解還原成嗎啡，再循嗎啡之代謝方式排出體外）及甲基安非他命陽性反應，有彰
    化縣衛生局九十年十一月二十三日煙檢字第九０三三五五號煙毒尿液檢驗成績書
    及詮昕科技股份有限公司濫用藥物尿液檢驗報告各一份附卷可稽（分見九十年度
    毒偵字第四五六一號卷第十頁、九十一年度毒偵字第二０八四號卷第四頁），被
    告之自白核與事實相符，其施用第一、二級毒品海洛因及安非他命之事實均堪以
    認定。又被告前因施用毒品案件，經觀察、勒戒後，認無繼續施用毒品之傾向，
    由臺灣南投地方法院檢察署檢察官於九十年一月十八日以八十九年度偵字第三九
    五七號不起訴處分確定，後因本件施用毒品案件，經依本院九十年度毒聲字第四
    四八一號裁定，送臺灣彰化看守所附設勒戒處所觀察、勒戒後，認有繼續施用毒
    品之傾向等情，有臺灣彰化看守所附設勒戒處所九十一年八月一日彰所戒字第○
    九一○○○一八七三號函送之有無繼續施用毒品傾向證明書、臺灣南投地方法院
    檢察署八十九年度偵字第三九五七號不起訴處分書、台灣高等法院被告全國前案
    紀錄表及臺灣彰化地方法院檢察署刑案資料查註紀錄表在卷可參，被告二犯施用
    第一級毒品犯行，應堪認定。罪事證明確，其前開犯行洵堪認定。
二、核被告甲○○所為，係犯毒品危害防制條例第十條第一項之施用第一級毒品罪及
    同條第二項之施用第二級毒品罪。被告持有第一、二級毒品均係供施用，其持有
    之低度行為皆應為施用之高度行為吸收，不另論罪。其前開所犯二罪間，犯罪構
    成要件不同，行為互殊，顯係基於各別犯意為之，應予分論併罰。被告前於八十
    九年十二月七日，因恐嚇案件，經臺灣南投地方法院判處有期徒刑五月，同年月
    二十六日確定，入監執行後業於九十年四月三日執行完畢，有臺灣高等法院被告
    全國前案紀錄表及台灣彰化地方法院檢察署刑案資料查註紀錄表在卷可稽，其於
    刑之執行完畢後五年內再犯有期徒刑以上之罪，係屬累犯，依刑法第四十七條規
    定，應加重其刑。爰審酌被告犯罪次數、動機、目的、方法及犯罪後態度等一切
    情狀，分別量處如主文所示之刑，並定其應執行之刑。至於扣案之海洛因二小包
    （合計淨重二點八九公克），被告辯稱係友人「阿全」所有，本院衡諸被告對於
    施用第一、二級毒品之犯行均已坦承不諱，對於應沒收之物實無隱瞞之理，又查
    無其他證據足資證明係被告所有供其施用之物，應認其此部分之辯詞可採，該海
    洛因二小包既非被告所有，均不予宣告沒收銷燬之。
據上論斷，應依刑事訴訟法第二百九十九條第一項前段，毒品危害防制條例第十條第
一項、第二項，刑法第十一條前段、第四十七條、第五十一條第五款，判決如主文。
本案經檢察官蕭仁杰到庭執行職務。
中      華      民      國    九十一    年     十一     月     十四     日
                                台灣彰化地方法院刑事第二庭
                                    法      官  李  水  源
右正本證明與原本無異。
如不服本判決，應於判決送達後十日內向本院提出上訴狀( 須附繕本 )。
                                    法院書記官  廖  建  興
中      華      民      國    九十一    年     十一     月     十八     日
附錄論罪科刑法條：
毒品危害防制條例第十條
施用第一級毒品者，處六月以上五年以下有期徒刑。
施用第二級毒品者，處三年以下有期徒刑。
